# 合并范围内子公司之间的应收账款质押融资改如何处理

提问人：younger03 时间：2023-03-18 11:14:45
求助陈版，被审计单位利用合并范围内子公司之间的应收账款向外部进行质押融资，质押率90%，这种情况下卖方和买方该如何处理？
如果全额确认，内部之间往来会出现差异；A公司作为买方，向B公司采购 100 万元，B公司以A公司的应收账款向甲保理商做质押融资 90 万元，A公司全额将应付B公司款确认为其他应付款-甲保理商；B公司作为卖方是否需要终止确认？如果终止确认，确认金额是多少， 90 还是 100 ，如果以收到的现金做终止只有 90 ，那A B双方的内部往来对不上。如果按 100 终止确认，差额 10 万怎么处理？
虽然是有追索权，但是合并范围不能确认两个对保理商的债务吧？这种情况该怎么处理

回答人：chenyiwei
合并报表层面，内部往来（ 100 ）正常抵销，合并报表中仅体现对外融资形成的负债（ 90 ）及其利息支出，以及外部融资到期后的偿还情况。

提问人：younger03 时间：2023-03-22 08:49:15
可能没表达清楚，合并最终只有对保理的一笔负债没有问题。问题是现在到期是A公司需要全额支付即 100 万保理公司款项的，A公司要不要做债权债务的转移：借：应付账款-B公司，贷：其他应付款-甲保理商；而B公司仅收到90 万的时候对A的应收是否需要减少。而且保理商待到期A公司付款后再支付 10 万的尾款给B公司。

回答人：chenyiwei
A、B各自报表可按债权人和债务人的变化情况进行调整。A将负债转为其他应付款——甲保理商；B减少对A的应收款项，增加对保理商的应收款项。